【裁判字號】    98,上易,1838
【裁判日期】    981014
【裁判案由】    竊盜
【裁判全文】
臺灣高等法院刑事判決                98年度上易字第1838號
上  訴  人  臺灣板橋地方法院檢察署檢察官
被      告  乙○○
                    現另案於臺灣桃園監獄執行
上列上訴人因被告竊盜案件，不服臺灣板橋地方法院98年度易字
第880號，中華民國98年5月27日第一審判決（起訴案號：臺灣板
橋地方法院檢察署98年度偵字第4371號），提起上訴，本院判決
如下：
    主  文
原判決撤銷。
乙○○共同攜帶兇器，毀越安全設備竊盜，處有期徒刑拾月。
    事  實
一、乙○○前有竊盜、贓物、施用毒品等犯罪紀錄，仍不知悔改
    ，復與共犯甲○○（由檢察官另案偵辦），共同意圖為自己
    不法之所有，基於攜帶兇器毀越安全設備之竊盜犯意，於民
    國97年9月1日凌晨夜間時段，至臺北縣泰山鄉○○路○段765
    巷內丙○○所經營上力電機有限公司（下稱上力公司）廠房
    ，共同利用客觀上足以危害人之身體安全，可供兇器使用之
    類似液壓剪之工具，剪開破壞當時無人在內看管之上力公司
    廠房安全設備即鋼板牆後，踰越所剪開之鋼板牆缺口，侵入
    廠房內部，著手竊取價值約新臺幣（下同）30萬元之電纜線
    及價值約15萬元之銅板各乙批，得手後即離去現場（無故侵
    入他人建築物部分，未經告訴及起訴）。嗣丙○○發現上力
    公司廠房遭竊報警處理，經警到場蒐證採集現場飲料瓶瓶口
    之跡證，送請內政部警政署刑事警察局鑑驗，發現與乙○○
    DNA-STR型別相符，循線查出上情。
二、案經臺北縣政府警察局新莊分局報請臺灣板橋地方法院檢察
    署檢察官偵查起訴。
    理  由
一、訊據被告乙○○雖坦承於97年9月1日之凌晨時段，至臺北縣
    泰山鄉○○路○段765巷上力公司廠房，惟矢口否認實施本件
    竊盜犯行，辯稱：當時是綽號「阿賢」的甲○○打電話給我
    ，說他那邊有東西，問我要不要收購。我就過去看，我進去
    工廠裡面，有看到電線，但因為東西數量太大，我沒有辦法
    收，本件電線及銅板不是我偷的，我只有進去3、5分鐘而已
    ，驗有我的DNA反應之舒跑飲料是我帶進去喝的云云。
二、然查：
（一）本件被害人即證人丙○○於警詢及偵查中，就上力公司廠
      房於97年9月1日上午7時40分前某時許之時段，遭人破壞
      廠房之鋼板牆後，侵入廠房內部竊取價值約30萬元之電纜
      線及價值約15萬元之銅板各乙批等情，已證述明確（見偵
      查卷第10頁、第40頁、第41頁），並有失竊現場照片（偵
      查卷第22頁至30頁）可資佐證，被告對於證人丙○○於審
      判外之陳述之證據能力並未爭執，因證人丙○○係出於自
      由意志而完整陳述上力公司遭竊情形，未受外力不正干擾
      ，亦無證明力明顯偏低之瑕疵，為證明犯罪事實所必要，
      得為證據使用，核其所言亦可信為真實。
（二）警方於上力公司廠房內採得已飲用過之飲料瓶（舒跑），
      經送請內政部警政署刑事警察局鑑驗結果，在該瓶口採證
      之瓶口棉棒之DNA-STR型別與被告之DNA-STR型別相同，有
      內政部警政署刑事警察局97年12月12日刑醫字第09701724
      74號鑑驗書在卷可稽（依刑事訴訟法第159條第1項之立法
      理由說明及同法第206條第1項規定，該鑑驗報告有證據能
      力），足以證明被告曾於97年9月1日之凌晨時段，侵入上
      力公司廠房並在其內停留。
（三）被告雖以前詞置辯，並援證人丁○○於原審證稱：「記得
      那天找被告出去吃鹹粥，吃完後，有人打電話給被告，被
      告就說要過去收貨，我還問他這麼晚了怎麼可能有貨可收
      。我們開車去泰山鄉輔仁大學那邊。被告下去找他朋友。
      被告當時揹著一個小包包，裡面裝錢、拿飲料邊走邊喝。
      隔了二、三分鐘，被告回到車上，我們就離開了。他回到
      車上臉色很臭，也沒有多說什麼。」云云為證（參見原審
      卷第62、63頁正、反面），然本院於98年9月30日傳訊證
      人甲○○到庭具結作證，其坦承利用類似液壓剪之工具破
      壞上力公司鋼板牆後侵入廠房竊取電纜線及銅板，並證稱
      其綽號不是「阿賢」，被告當時是一個人開貨車，從正常
      之推門開車進入載運贓物，未見有人同行等語（見本院98
      年9月30日審判筆錄第9頁、第10頁）。觀被告接受司法警
      察調查時，從未提及丁○○載其至現場，只提及有跟「阿
      賢」到現場，並從「阿賢」所破壞之窗戶進入（見偵查卷
      第6頁），偵查中亦未提及是丁○○載其至現場（偵查卷
      第41頁），於審判乃要求傳訊丁○○作證，比對丁○○於
      原審作證所稱其與被告二人前往上力公司廠房，究係由何
      人所駕車、被告返回車上之後其與被告二人之去處等節，
      悉與被告所言有所出入（見原審卷第62頁反面至64頁正面
      ），更與甲○○證述內容不合，證人丁○○所言，顯為迴
      護被告之偽詞，不得作為被告有利之證據。而證人甲○○
      既已坦承竊盜犯行，無論被告有否共同參與竊盜，對其刑
      責並無影響，其與被告素無仇怨，當無冒偽證罪重罰之風
      險而設詞構陷被告之必要，證人甲○○於本院證稱本件贓
      物係被告載運乙節，可予採信，據此足認被告有搬運上力
      公司遭竊贓物之行為。
（四）參諸被告於警詢供稱其係由「阿賢」破壞之窗戶進入竊案
      現場，非從大門（見偵查卷第6 頁），故甲○○於本院證
      稱被告係由大門進入，應非事實，對照前引現場照片，上
      力公司廠房之鋼板牆確遭破壞而出現缺口，被告所謂遭破
      壞之窗戶應指甲○○所破壞之鋼板牆缺口，而非窗戶。又
      上力公司廠房緊臨荒地（參照偵卷第22頁以下之現場照片
      ），位置偏僻，若無人導引，並非容易尋得。被告於98年
      2月19日接受檢察官偵訊時，供稱是凌晨進入廠房（見偵
      查卷第41頁背面），被告得於凌晨時段迅速找到甲○○所
      破壞之浪鋼板牆缺口侵入地點偏僻之上力公司廠房內，並
      於竊犯甲○○同在現場之際，載走本件贓物，被告顯係與
      甲○○協力破壞上力公司對其財物之支配與管領關係，證
      人甲○○於本院審理時雖證稱是其打電話叫被告來收購本
      件贓物云云（見本院98年9月30日審判筆錄第10頁），然
      本院以被告究竟以何價格買受贓物之問題質問證人甲○○
      ，其竟稱忘了云云（見本院98年9月30日審判筆錄第9頁）
      ，果若被告本於買受贓物之犯意，應甲○○之要求至本件
      竊盜現場收購贓物，甲○○絕不至對於贓物售出價格之單
      純事實完全無法回答，而須以忘記了云云作為敷衍，被告
      顯非基於故買贓物之犯意而搬運上力公司失竊之贓物，被
      告與甲○○有共同行竊之犯意聯絡與行為分擔無誤，甲○○證稱其係找被告收購贓物，核非事實，無從據為有利於
      被告之認定。
（五）本件共犯甲○○用以破壞上力公司安全設備鋼板牆之工具
      ，雖未扣案，但共犯甲○○已證稱其為類似液壓剪之工具
      ，該器械既得以破壞金屬鋼板，客觀上當對人之身體安全
      具有危害性，自屬刑法第321條第1項第3款所定之兇器。
三、綜上所述，被告辯稱本案係「阿賢」找其收買贓物，但其沒
    有買受云云，純屬畏罪卸責之詞，不足採信，本件事證明確
    ，被告共同加重竊盜犯行，堪以認定，應依法論科。
四、核被告所為，係犯刑法第321條第1項第2款、第3款之攜帶兇
    器、毀越安全設備竊盜罪。被告與甲○○，有犯意聯絡及行
    為分擔，為共同正犯。原審未詳予勾稽被告犯罪事證，遽信
    被告不實辯解而為被告無罪之諭知，其認事用法容有未洽，
    檢察官提起上訴，求為判決被告有罪，為有理由，應由本院
    予以撤銷改判。
五、爰審酌被告為65年11月27日生，正值青壯，不思以正當方式
    獲致財富，竟夥同共犯甲○○攜帶兇器破壞上力公司廠房鋼
    板牆之安全設備而侵入行竊，所竊財物價額高達45萬元，上
    力公司損失非輕，兼衡被告飾詞否認犯行，未見悔意之犯後
    態度等一切情狀，量處有期徒刑10月，以資懲戒。被告共同
    行竊所用之類似液壓剪之工具，並未扣案，據其所有人即共
    犯甲○○之供述，已經丟棄，因該器具並非違禁物，本院認
    無沒收之必要，併予敘明。
據上論斷，應依刑事訴訟法第369條第1項前段、第364條、第299
條第1項前段，刑法第28條、第321條第1項第2款、第3款，判決
如主文。
本案經檢察官繆卓然到庭執行職務。
中    華    民    國    98    年    10    月    14    日
            刑事第十三庭  審判長法  官   曾德水
                                法  官   遲中慧
                                法  官   陳恆寬
以上正本證明與原本無異。
不得上訴。
                                書記官   黃家麟
中    華    民    國    98    年    10    月    15    日
附錄：本案論罪科刑法條全文
刑法第321條
犯竊盜罪而有左列情形之一者，處6月以上、5年以下有期徒刑：
一、於夜間侵入住宅或有人居住之建築物、船艦或隱匿其內而犯
    之者。
二、毀越門扇、牆垣或其他安全設備而犯之者。
三、攜帶兇器而犯之者。
四、結夥三人以上而犯之者。
五、乘火災、水災或其他災害之際而犯之者。
六、在車站或埠頭而犯之者。
前項之未遂犯罰之。


司法院資訊處製作；財團法人民間司法改革基金會備份。
